臺灣屏東地方法院民事判決　九十二年度訴字第七一六號
　　原　　　告　　台東區中小企業銀行股份有限公司
　　法定代理人　　乙○○
　　訴訟代理人　　周春米　律師
　　複　代理人　　李育任　律師
　　被　　　告　　甲○○　　　.
當事人間請求拆屋還地事件，本院於民國九十三年二月二十五日言詞辯論終結，判決
如下：
    主      文
被告應將坐落屏東縣潮州段七六之七０地號土地上，如附圖所示紅色斜線部分面積八
七．三０平方公尺之地上物拆除後，將土地返還原告。
訴訟費用由被告負擔。
本判決於原告以新台幣貳拾柒萬陸仟肆佰伍拾元為被告供擔保後，得假執行。
    事實及理由
一、原告主張：坐落屏東縣潮州鎮○○段七六之七０地號土地（下稱系爭土地）為伊
    所有，被告所有建物即門牌號碼屏東縣潮州鎮○○路八七號房屋（下稱系爭房屋
    ），無權占用如附圖所示紅色斜線部分，面積八七．三０平方公尺，為此依民法
    第七百六十七條規定提起本件訴訟，並聲明：(一)如主文第一項所示，(二)願供擔保
    請准宣告假執行。
二、被告則以：系爭房屋係經測量而建造之合法建築，已居住使用二十餘年，非無權
    占有，屏東縣潮州地政事務所人員測量有誤等語置辯，並聲明：原告之訴駁回。
三、經查，系爭土地為原告所有，被告所有系爭房屋占用系爭土地之位置及面積如附
    圖所示紅色斜線部分面積八七．三０平方公尺，有原告提出之土地登記謄本、地
    籍圖各一份為證，本院並依原告之聲請會同屏東縣潮州地政事務所測量人員勘驗
    現場，製有勘驗筆錄及複丈成果圖各一份附卷可稽。又系爭房屋固經辦理保存登
    記，有建物登記謄本及建設局使用執照影本各一份為證，然查系爭房屋並非坐落
    在其應坐落之基地即同段七六之六九地號土地上，而其占用系爭土地之情形業經
    測量明確如前，被告復未舉證證明其有向原告承租、借用系爭土地，或設定地上
    權等合法占用系爭土地之權源，是縱使系爭房屋為合法建築，亦屬無權占有，又
    被告未證明潮州地政事務所上開測量結果有何違誤，是其所辯，尚非可採。原告
    主張被告無權占用系爭土地如附圖所示紅色斜線部分之事實，堪信為真實。
四、從而，原告依民法第七百六十七條前段所有物返還請求權之規定，請求被告將占
    用系爭土地如附圖所示紅色斜線部分之建物拆除後返還土地，即屬有據，應予准
    許。原告聲請傳訊潮州地政事務所測量人員到庭說明，經核與本件判決結果無影
    響，爰不予傳訊，併此敘明。原告陳明願供擔保聲請宣告假執行，核無不合，爰
    酌定相當之擔保金額准許之。
五、結論：原告之訴為有理由，依民事訴訟法第七十八條、第三百九十條第二項，判
    決如主文。
中　　　華　　　民　　　國　　九十三　　年　　　二　　　月　　二十七　　日
                                    台灣屏東地方法院民事第二庭
~B審判長法官　阮世賢
~B法　　　官　王炳人
~B法　　　官　楊中琪
右為正本係照原本作成。
如不服本判決，應於收受送達後二十日內向本院提出上訴書狀。
~B法院書記官　蔡進吉
中　　　華　　　民　　　國　　九十三　　年　　　二　　　月　　二十七　　日
